臺灣高等法院民事裁定　　　　　　　　 100年度抗字第1546號
抗　告　人　匯舜股份有限公司
法定代理人　蕭百成
上列抗告人與相對人台灣金聯資產管理股份有限公司間分配表異
議之訴事件，抗告人對於中華民國100年9月26日臺灣桃園地方法
院100年重訴字第160號裁定提起抗告，本院裁定如下：
    主  文
原裁定關於核定訴訟標的價額部分廢棄。
上開廢棄部分，本件訴訟標的價額核定為新臺幣壹億貳仟捌佰柒
拾貳萬玖仟肆佰貳拾捌元。
其餘抗告駁回。
抗告訴訟費用由相對人負擔。
    理  由
一、按「訴訟標的之價額，由法院核定。核定訴訟標的之價額，
    以起訴時之交易價額為準；無交易價額者，以原告就訴訟標
    的所有之利益為準。第一項之核定，得為抗告」，民事訴訟
    法第77之1條第1、2、4項定有明文。又「分配表異議之訴，
    債務人為原告時，以原告主張因變更分配表，致被告即債權
    人較原分配表所減少之分配金額為標準，計算其訴訟標的價
    額」，此有最高法院97年度台抗字第652號裁定意旨可資參
    照。
二、抗告意旨略以：本件上訴之訴訟標的價額應為127,209,058
    元，原裁定核定為161,262,125元，應屬有誤，爰請求廢棄
    原裁定。
三、經查，抗告人即債務人對原法院民事執行處桃院永83執九字
    第3772號拍賣抵押物強制執行事件於民國99年11月11日所製
    作之分配表（下稱系爭分配表）為異議，並對為反對陳述之
    相對人即債權人提起分配表異議之訴（原法院100年度重訴
    字第160號），經原法院判決駁回其訴，抗告人聲明不服提
    起上訴，惟其上訴狀所載之上訴聲明，就違約金部分未載明
    利率，致使其上訴聲明不明確（見原法院卷第111-112頁）
    ，且其於本件抗告狀所計算之金額，亦核與其上訴聲明不相
    符合，經本院命抗告人到庭確定其上訴聲明，經其表明更正
    上訴聲明主張相對人得就系爭分配表受償金額之計算方式如
    下：(一)債權本金新臺幣（下同）4.3億元；(二)遲延利息自82
    年6月1日至84年8月31日止（共810日），按年息3%計算；(三)
    違約金自82年6月1日至84年8月31日止（共810日），按年息
    2.3%計算，並提出其上有原法院收文戳印之更正後聲明上訴
    狀附卷可稽（見本院卷第14、17-19頁）。是依抗告人更正
    後之上訴聲明，抗告人主張相對人得受償本金4. 3億元、利
    息28,627,020元、違約金21,947,760元（詳如後附計算式）
    ，合計相對人僅能受分配480,574,780元。而查，相對人依
    原系爭分配表，係可受分配609,304,208元（見原法院卷第
    30頁一般債權部分之分配金額欄），是揆諸前開說明，若依
    抗告人之主張變更分配表，將致相對人減少分配128,729,42
    8元，準此，本件上訴標的價額應核定為128,729,428元。
    原裁定未及審究抗告人更正後之上訴聲明，而核定上訴標的
    價額為161,262, 125元，尚有未合，抗告人求予廢棄，非無
    理由。爰由本院將原裁定關於核定訴訟標的價額部分廢棄，
    並核定訴訟標的價額如主文第二項所示。
四、按法院限期命補繳裁判費之裁定，乃訴訟程序進行中所為之
    裁定，且法未設得為抗告之規定，自不得抗告。又對於不得
    抗告之裁定提起抗告者，其抗告不合法，依民事訴訟法第49
    5條之1第1項準用同法第444條第1項之規定，應以裁定駁回
    之。本件有關原裁定命抗告人補繳裁判費之部分，依法不得
    抗告，抗告人就此部分亦提起抗告，依法即有未合，應予以
    駁回。惟原裁定關於核定訴訟標的價額部分既經廢棄，則應
    命補繳之裁判費即有不同，而原裁定關於命繳裁判費部分亦
    失所附麗，應俟上訴標的價額確定後，重命抗告人補繳，附
    此敘明。
五、據上論結，本件抗告為一部有理由，一部不合法，爰裁定如
    主文。
中    華    民    國   100    年    12    月    30    日
                  民事第二十庭
                      審判長法  官  張  蘭
                            法  官  陳麗玲
                            法  官  林曉芳
計算式：
一、債權本金為4億3仟萬元。
二、遲延利息，自82年6月1日至84年8月31日止（共810日），按
    年息3%計算：
    430,000,000元×3%×365×810＝28,627,020元（元以下
    四捨五入）。
三、違約金，自92年6月1日至84年12月31日止（共810日），按
    年息2.3%計算：
    430,000,000元×2.3%×365×810＝21,947,760元
    （元以下四捨五入）。
正本係照原本作成。
本裁定除以適用法規顯有錯誤為理由外，不得再抗告。如提起再
抗告，應於收受後10日內委任律師為代理人向本院提出再抗告狀
。並繳納再抗告費新台幣１千元。
中    華    民    國   100    年    12    月    30    日
                            書記官  鄭淑昀